臺灣高等法院刑事判決　　　　　　　　　　　　　　九十年度上訴字第一０七三號
　　上　訴　人
　　即　被　告　甲○○
　　　　　　　　乙○○
　　共　　　同
　　選任辯護人　黃勝文
　　　　　　　　李進成
右上訴人因重利案件，不服臺灣臺北地方法院八十八年度訴字第七四七號，中華民國
八十九年十二月二十九日第一審判決（起訴案號：臺灣臺北地方法院檢察署八十八年
度偵字第五七五一號、第六九一九號），提起上訴，本院判決如左：
    主  文
原判決撤銷。
甲○○共同乘他人急迫貸以金錢，而取得與原本不相當之重利為常業，處有期徒刑壹
年拾月。
乙○○共同乘他人急迫貸以金錢，而取得與原本不相當之重利為常業，累犯，處有期
徒刑捌月。
    事  實
一、甲○○自民國(下同)八十七年十一月中旬某日起，在臺北縣汐止市○○街二七號
    八樓，經營地下錢莊業務，並自該時起，每隔五日，在中國時報、聯合報、自由
    時報刊登「易貸金，融資套餐．．．洽詢專線00000000」之廣告，向不
    特定人招徠借款業務。乙○○於八十五年間曾因違反著作權法，為原法院判處有
    期徒刑四月，八十六年二月四日判決確定，並於同年五月二十七日易科罰金執行
    完畢，猶不知悔改，竟與甲○○基於共同意圖營利之犯意聯絡，以月薪新臺幣（
    下同）三萬六千元受僱於甲○○，並擔任送款及收款、收利息之工作。八十七年
    十一月下旬，丁○○因股票融資不足，恐遭斷頭追繳，亟需資金，遂自中國時報
    見該則廣告後，撥打前開電話予甲○○，表示須現金一百六十九萬元週轉，經甲○○表示利息每日每萬元二百元後（即年息百分之七百三十），由乙○○負責送
    款，並取回丁○○開具之支票、印鑑、股票存摺作為質押，趁丁○○急迫用款之
    際借款一百六十九萬元，收取與原本顯不相當之重利；復於八十八年二月二十五
    日，因王耀章向大信證券營業員丙○○下單購買股票，丙○○因聽錯股票數量而
    下單，致多支出九十五萬九千一百五十二元，王耀章向丙○○表示應由其籌款，
    丙○○急需現款交割之際，遂於同日依報紙所載上揭電話向甲○○借款九十六萬
    元，並約定於八十八年三月一日返還九十七萬元（即年息百分之七十五），再由
    乙○○將借款交付丙○○，並於八十八年三月一日，經王耀章之同意，自王耀章
    之存摺提領九十七萬元，收取與原本顯不相當之重利，彼等均恃以為生，並以之
    為常業。嗣丁○○不堪利息之負荷，向警舉發前情，乙○○為警於八十八年三月
    二日上午十一時二十五分許，在台北市○○區○○路六五號世華銀行前欲與丁○○換取利息支票時被查獲，並在其身上查獲丁○○簽發之支票四紙、王耀章之存
    摺及印鑑章，始知上情。
二、案經丁○○訴由臺北市政府警察局刑事警察大隊移送臺灣臺北地方法院檢察署偵
    查起訴。
    理  由
一、訊據被告甲○○、乙○○均矢口否認有何共同常業重利之犯行，均辯稱：甲○○
    係與丁○○、丙○○係共同投資股票，其中與丁○○共同投資八百多萬元，向其
    收取者係紅利非利息；再者，丙○○係向甲○○借款九十六萬元，利息一萬元，
    非屬重利；至於被告乙○○僅擔任收取紅利或利息之職務，對紅利之計算不知情
    云云；彼等選任之辯護人則補充辯護稱：（一）證人丁○○證稱被告甲○○從來
    沒有提示過支票乙節證言與事證不符，不足憑採，足徵，證人丁○○因操作股票
    失利，為免去返還被告甲○○共同投資之款項，故反手誣指被告甲○○放高利貸
    ；（二）證人丁○○於八十八年二月二十五日，猶電告被告甲○○返還部分投資
    九十萬元，雙方遂約定於翌（二十六）日於世華銀行埔墘分行給付，而被告乙○○則前往該銀行，俟證人丁○○提現後給付之，足見非貸放款項；（三）證人丁○○向警方舉發被告常業重利後，猶於八十八年三月十一日、十八日、三十日買
    進數十萬元之股票，可見證人丁○○之資力雄厚，並無短絀之情，足可徵其證言
    不實云云。然查：
(一)被告乙○○於警訊中供述：「（你如何被帶到案？現任何職？）係替台北縣汐止
    鎮○○街二七號八樓一家無店名地下錢莊送款及收取利息，每月薪水新臺幣（下
    同）三．六萬元，我是去年八十七年十一月中旬前往應徵工作．．．本八十八年
    三月二日上午十一時二十五分我因前往北市○○路六五號世華銀行前向客戶丁○○收取利息款項時，當場被警查獲帶到案。（當場查獲何物？）查獲丁○○向地
    下錢莊借款開出世華銀行光復分行支票四張，做質押以支付利息之用，分別是（
    一）支票ＢＡ0000000號，於八十八年一月十二日到期，面額五十七萬元
    ；（二）支票ＢＡ0000000號，於八十八年一月二十八日到期，（票面金
    額）三十三萬元；（三）支票ＢＡ0000000號，於八十八年二月十日到期
    ，（票面金額）三十二．五萬元；（四）支票ＢＡ0000000，於八十八年
    二月二十八日到期，（票面金額）五十萬元，以上計一七二．五萬元。（該地下
    錢莊是何人所經營？）是綽號「小胖」阿志所經營，其行動電話0000000
    000．．．綽號「小胖」是甲○○無誤。（客戶丁○○於八十七年十一月下旬
    向地下錢莊借款多少？）丁○○看報紙廣告先和綽號「小胖」聯絡接洽，「小胖
    」均稱綽號「郭」先生，然後派我接洽並送款及收取利息，我駕駛Ｎ２－３９０
    １號綠色自小客車去，第一次她就借款一六九萬元，並開她本人名義世華銀行光
    復分行支票乙紙面額新臺幣一六九萬元及空白支票乙張作為質押，我取回後就交
    與（予）甲○○收執。（陳女向地下錢莊借款，如何計息？）陳女係和「小胖」
    甲○○接洽計息，詳細要問林某，似以月息二十七分計息，借款一萬元，每日利
    息九十元。（據丁○○指證所借款一六九萬元，是以月息五十四分計算，借款一
    萬元，每日息一百八十元，你作何解釋？）詳細問甲○○才清楚」等語（見八十
    八年度偵字第五七五一號卷第四、五頁），被告乙○○並於警訊前，曾帶同臺北
    市政府警察局刑事警察大隊警員至地下錢莊設址處調查，亦供述「該址為地下錢
    莊，老闆是綽號『大胖』之甲○○，每月酬勞新臺幣三萬六千元，並以刊登廣告
    00000000電話，作為聯絡之用工具，本身亦參與放款、收款等工作」，
    此有臺北市政府警察局刑事大隊調查訪問紀錄在卷可按（見同前偵卷第二０頁）
    ，足徵，倘被告甲○○係與被害人丁○○因合夥投資股票，被告乙○○到案後，
    何需承認伊受僱於地下錢莊，並帶警前往該地下錢莊設址處調查？並於警訊中供
    述利息如何計算，且該利息之計算原與被害人丁○○之指訴相符，復經被告乙○○更改其供述，並蓋上手印修改之理？茍係合夥投資股票之糾紛，為何到警局時
    ，不直接供稱本件係民事合夥之糾紛？再者，如係被告甲○○與被害人丁○○共
    同投資股票，何需支票以分期給付方式為之，為何被告甲○○連被害人丁○○是
    賺是賠皆不知情？為何可以和素不相識的被害人丁○○共同投資達八百萬元以上
    ？又假設合夥資金，被告甲○○曾部分收回，為何自始至終皆無書面之理？倘無
    書面，為何又無兩造匯算投資數額及紅利之資料？可見被告甲○○之辯稱實屬荒
    誕不經，不符常情。至於被告乙○○雖事後辯稱伊沒仔細看警局筆錄就簽名云云
    ，然查，警察並未對被告乙○○有何強暴、脅迫或其他不正方法取得其自白之行
    為，亦未強加要求被告乙○○要帶警員前往地下錢莊之址，且據該警訊筆錄尚且
    在利息部分經過被告乙○○以手印修改之，顯見其供述既基於其自由意志而為，
    與事實相符者，當可採為認定之依據。再查被告乙○○於偵查時復供述：「（何
    時在北縣汐止鎮○○路二七號八樓經營地下錢莊？）不是，我受僱人，自八十七
    年十一月間起受僱綽號『小胖』、『小高』之甲○○，每月領三萬六千元，老闆
    都是在報紙上刊登廣告，等不特定人來借款」等語（見同前偵卷第三五頁），更
    足徵其警訊之供述係實在。然其竟於原審審理時誆稱：「（對起訴書之犯罪事實
    有無意見？）不承認，市刑大要我快承認，我是義務幫助他（被告甲○○）收費
    ，他有補貼車油錢、紅單及行動電話費，三個月才給我三萬一千元」云云（見原
    審卷第八六頁背面），該次供述，翻異警訊及偵查時之供述，將受僱於被告甲○○改為「義務幫助被告甲○○」；將每月薪水三萬六千元更改為「三個月才收取
    車油費三萬一千元」云云；又於原審八十九年六月二十三日訊問時，再度更改其
    先前之供述，先偽稱「（提示證人丁○○之證言有何意見？）我有送錢過去，但
    支票我有收一張，填一百六十九萬，之前還有送一次六十幾萬元」云云（見原審
    卷第二一三頁正面），表示伊僅收到乙張支票，約將二百二十九萬元之金錢交給
    證人丁○○，同日訊問時，再向原審諉稱：「（甲○○借錢予丁○○，利息如何
    算？）林某向我講，林與丁○○是合夥買股票。（你總共向丁○○拿幾次票？）
    好幾張支票，一次在家裡拿一百六十九萬的支票，一次在世華銀行南京分行拿七
    十幾萬，一次在世華銀行三民分行拿九十幾萬，總共三次，我拿現金給她也很多
    ，不止一百六十幾萬，我有在木柵麥當勞交付給她一百七十幾萬」云云（見原審
    卷第二一四頁），隨即於同日訊問時，更改供述為支票拿過三次，現金交付數次
    ；再於當日訊問時偽稱「．．．（甲○○一個月給你多少薪水？）一次是一千至
    一千二百元，一個月約跑八次．．．」云云（見原審卷二一六頁），從薪水每月
    三萬六千元，更改為只受領車油錢，再度改為薪水以「次」來計算，復於本院調
    查時重複附合被告甲○○與被害人丁○○間資金往來係投資股票合夥關係，顯見
    被告乙○○在偵審中所供述，先後不一，卸責態度之殷切，漏洞百出，均係事後
    避就之詞，應以其警訊及偵查時之供述為可信。
(二)又被告甲○○曾於原審八十八年五月十三日第一次訊問時供述：「（對檢察官起
    訴之犯罪事實有何意見？）有此事實，我收的是紅利不是利息是丁○○與我合夥
    做股票，我認為風險大，才用借貸方式，利息是十天是三萬三千元，共借一六九
    萬元，他給我的一六九萬元支票已兌現，他給我的五張票均兌現，這些是利息票
    ．．．電話中是我，我用小郭的名義，在電話中問他股票買賣之情形查支票號碼
    及存摺，電話中沒有講利息，我未與他見面，我叫翁與丁○○講利息，翁再問我
    要多少利息，我再叫翁轉告他．．．（提示二張廣告是否你登？）是，登的日期
    是自八十七年十一月起，一個月登五、十、十五，每隔五天登一次，登自由時報
    、中時，在北市北縣版，打電話登的」等語（見原審卷第五頁背面、第六、七頁
    ），雖被告甲○○辯稱收紅利部分乃推託之詞，然其亦供稱實際是借款，利息十
    天是三萬三千元（年息約百分之七０．三０，雖為本院所不採，但是，縱然依其
    供述，亦顯收取與原本不相當之重利），伊自八十七年十一月即開始登報，被告
    乙○○對收取利息及利息若干均屬知情，此部分核與被害人丁○○於原審到庭結
    證稱：「約定十天一期，十天到期」等語之部分證言相符（見原審卷第一六九頁
    ），足徵，被告甲○○、乙○○對於取得與原本不相當重利乙節均屬知情，倘係
    合夥投資股票，股票之漲跌又屬不定，豈能每十天計算一次之理，然而，被告甲○○竟然於原審八十九年六月二十三日訊問時，誆稱：「（借給證人丁○○的利
    息如何算？）那是紅利，不是利息，若賠錢陳只要拿本金給我就好．．．（你登
    報登載何報？）自由時報及中國時報各一篇，只有一天」云云（見原審卷第二一
    六頁），原審八十九年十一月十四日訊問時，再偽稱：「我只刊登二天的廣告．
    ．．丁○○是向我借錢要投資股票，她說投資股票賺錢要分我一、二成，丙○○
    說投資股票若有賺錢要分我一成，又改稱若有賺錢要分我一萬，又改稱時間太久
    不記得．．．」云云（見原審卷第二七五頁），原審於八十九年十二月十九日審
    理時，再辯稱：「紅利是按年計算，有賺錢才有給，給我百分之一或百分之二，
    二月五日的三萬二千元及三月十一日的二萬七千元是紅利」云云（見原審卷二八
    四頁），然原審質之「對二月五日未見丁○○有交割股票，為何交付紅利？」乙
    問題時，因無法答出，故沉默不語（見原審卷第二八五頁），由是可知，被告甲○○僅於原審八十八年五月十三日第一次訊問時之部分供述與被告乙○○之警訊
    及偵查時之供述相符，且若其未於八十七年十一月間起即開始登報，被害人丁○○何能知被告甲○○有借款業務？爰是可知，被告甲○○其餘各次訊問或審理時
    均係事後圖卸之詞，不足採信。
(三)至於被告甲○○辯稱交付被害人丁○○八百多萬元乙節，被告甲○○僅以陳報狀
    作為其借款之證明，然為被害人丁○○所否認，亦查無被告甲○○與被害人丁○○間有何達八百餘萬元之交款事實，則被告甲○○之辯稱，已非可採；倘被告甲○○所辯與被害人丁○○合夥投資股票為真，為何八百萬餘元之投資竟可毫無書
    面約定？又被告甲○○竟可在未以書面訂明兩造權利義務關係，且被害人丁○○
    也未提供任何擔保品，竟可逕自交付八百萬餘元，甘冒被害人丁○○不返還該款
    之風險？矧，被告甲○○竟稱被害人丁○○買賣股票未賺錢時，返回伊投資的本
    金即可，甚至此時亦無需支付利息之不利條件下，竟同意共同投資股票，均與常
    情有違，已無法令人信服；更何況，被告甲○○連紅利究竟是一成？二成？百分
    之一？百分之二都搞不清楚（見前開供述），竟可誆稱八十八年二月二十五日係
    取回伊對被害人丁○○九十萬元之部分投資，亦非可信，蓋被害人丁○○在世華
    銀行光復分行之存款明細分帳中，於八十八年二月二十五日毫無支出及入帳之紀
    錄，直至八十八年二月二十六日始有九十萬之交易紀錄，此有世華銀行（八十九
    ）（八）（二十二）世銀光復字第一三八號為函在卷可稽，何能稱被害人丁○○
    當日有股票交割給予被告甲○○紅利之情？而被告甲○○顯不可能在對被害人丁○○不熟識，無利息約定，亦無擔保之情形下投資八百多萬元予被害人丁○○，
    而被告甲○○與被害人丁○○皆一致陳明「八十八年一月二十八日丁○○已將一
    百六十九萬元返還給被告甲○○」等語，此觀世華銀行光復分行（八十八）（五
    ）（二十四）世銀光復字第０六六函內之 BC0000000號支票兌現日即明（見原審
    卷第一八頁），被告甲○○於原審八十八年五月十三日訊問時明確供述被害人丁○○共借一百六十九萬元，核與被告乙○○在警局之供述；被害人丁○○於偵審
    時之證述相符，則八十八年二月二十五日所給付之五十萬元，當係給付利息，而
    非紅利，被告乙○○既於八十八年一月二十八日已收回一百六十九萬元之本金，
    猶於八十八年二月二十五日再向被害人丁○○收取利息，且據其供稱共有十幾次
    ，豈能相信被告乙○○所辯不知利息若干之理？雖被害人丁○○關於被告甲○○
    曾提示伊簽發之支票乙節證述不足採，然而，被告甲○○僅交付被害人丁○○一
    百六十九萬元，被告乙○○為警查獲當日，卻持有一百七十二萬五千元之支票，
    顯係尋找被害人丁○○換取利息票而遭查獲，而僅依該等票面金額計算，被告甲○○於原審第一次訊問時稱利息十天三萬三千元，顯與事實不符（蓋被害人丁○○稱八十七年十一月下旬向被告甲○○借款，而被告乙○○於八十八年三月二日
    遭查獲，期間共約三月餘，依被告甲○○之利息計算方法，亦僅有三十萬元左右
    之利息，顯與事實不符），從而，被害人丁○○於原審之證述「有看報紙的分類
    廣告向小周（應為「小陳」之誤，容後述之）借一百六十九萬元，每一萬元利息
    一天兩百元或一百八十元，借錢得目的是因八十七年十一月下旬因我買台積電的
    股票需要一百六十九萬元的交割款，週轉不來，才看報借款。是翁送現金到我家
    一次交付，翁說行規是先扣利息，但是我需要一百六十九萬元不能預扣，所以用
    一天兩百元來計算利息，翁並表示下次借款一天算一百八十元利息。約定十天一
    期，十天到期，我因股票未賣我就電話請求小周（「小陳」）延期，小周（「小
    陳」）說本金可以讓我延，但利息要付現金，我利息是付現金。小周（「小陳」
    ）有叫翁先生拿走我的存摺及印鑑及戶口名簿、身分證的影本。第一次翁一百六
    十九萬元到我家時，我有開過四張支票給他們，金額、日期都是空白，如果我不
    還錢時，他們會填載金額、日期提示讓我跳票，是在我家交付支票，而不是木柵
    路麥當勞。第二次我給付小周（「小陳」）利息錢時，我對空白票在他們手中這
    件事情不安心，所以我央求小周（「小陳」）讓我在支票上填載金額、發票日期
    （依小周的意思），之後我還其中一張如票面金額的錢，他就會把該張支票還給
    我，如果十天到期我沒有給付利息錢，他就會要我再開一張票」等語（見原審卷
    第一六四頁），該部分之證言，核與其警訊及偵查時之證述大部分相符（其警訊
    時證稱每日收一百八十元之利息，乃未予詳述之故，實際上，原審審理時業將利
    息收取之方式，敘述甚為詳盡，且被害人丁○○尚稱還有乙張九十萬之支票未查
    得，故以其證言每日兩百元計算，與其供述繳交利息數額較為相近），相較於被
    告反覆不一之供述，當較可採信，被告乙○○收取多次利息當知詳情甚明，故被
    告甲○○、乙○○之該部分犯行亦足堪認定。
(四)至於證人王耀章因向證人丙○○掛單買股票，證人丙○○聽錯購入數量而多購入
    九十五萬九千一百九十二元，證人丙○○遂於八十八年二月二十五日向被告甲○○借款九十六萬元，而於八十八年三月一日由被告乙○○領取證人王耀章帳戶內
    之0九十七萬元，此有證人丙○○於警局及本院囑託台灣台中地方法院訊問 (見?
    院卷第五八至六０頁）之證述、證人王耀章於警局及原審審理時之證言可參，復
    經原審向世華銀行函調證人王耀章之帳戶明細及匯款取款憑條屬實，有該行八十
    九年十月二十日（８９）世營業部字第一一八二號函（見原審卷第二六六頁至二
    七０頁）及證人王耀章之存摺影本（見偵卷第二五、二六頁）可稽，復審認被告
    乙○○當庭書寫之字跡，核與取款憑條上之字跡神韻、筆劃、神韻皆屬同一無訛
    ，被告乙○○亦於原審調出取款憑條後，始改稱取款係其所書，該筆款項為其所
    領，由上述證據資料可知，被告乙○○交付證人丙○○九十六萬元，取回九十七
    萬元，焉能不知其中差額一萬元是利息？顯見其事後意圖卸責甚明，而證人丙○○自八十八年二月二十五日借款，迄同年三月一日返還，共借款五日，利息即高
    達一萬元，則依此利率計算年息高達百分之七十五（計算式：每五日一萬元利息
    ，每月六萬元利息，一年利息為七十二萬，七十二萬除以九十六萬則為０．七五
    ），顯收取與原本不相當之重利，被告甲○○、乙○○該部分之犯行亦堪以認定
    。
(五)至於被告等是否乘他人急迫貸以金錢乙節，按「『高利貸款』與『乘人急迫』，
    雖為兩事，但衡諸通常事理，仍非無具有相互因果之密切關聯性，事實審法院審
    酌個案情節，在查別無其他出於輕率或無經驗而借貸之情形下，推論其所以仍願
    借款之無奈緣由，不外乎需款孔急，別無選擇之急迫原因，尚難遽指即有違背院
    解字第三０二九號解釋意旨之違法」最高法院八十八年台上字第五六五一號判決
    可資參照，而被害人丁○○因股票融資資金不足，證人丙○○因股票交割款不足
    ，急需用款之際，而向被告甲○○借款，衡諸常情，倘非需款殷切，被害人丁○○、丙○○自可透過銀行業者或較低利率之借貸分式為之，倘非需款甚殷，自無
    須向被告甲○○以高利借款之理；更何況，不論股票融資所需之融資擔保款或交
    割款，若非於一定時間內補足擔保或交割，將造成融資公司追償（斷頭）或違約
    交割之結果，對被害人丁○○、丙○○亦可能造成債信上之損害，此種損害之結
    果，甚至造成銀行債信不良或拒絕往來，且交割款或補足款在催繳即，有一定之
    期限，該等股票交易早已成交，賺、賠皆已確定，被害人丁○○、丙○○當非考
    慮利息之多寡及該次交易賺錢與否，而係能不能在清償日前籌出款項，當有需款
    孔急，別無選擇之急迫原因，被告之辯護人竟以被害人丁○○日後尚有股票之買
    賣，逕推論被害人丁○○資力雄厚，不知其邏輯上之推理原因安在？亦忽視該等
    款項，因受到股票交割時間及融資公司追繳之急迫性與時間性，資力雄厚者亦有
    一時周轉不靈或告貸無門之可能，自非必與資力雄厚與否有關，當無法以被害人
    丁○○事後、事前買賣股票與否，逕推論被告甲○○與被害人丁○○彼次間有無
    合夥投資；及借款之時必定非處於急迫地位等事實，被告辯護人之辯護，亦非可
    採。
(六)被害人丁○○於原審當庭播放庭訊錄音帶，雖表示被告甲○○之聲音非綽號「小
    周」者，然被告甲○○、乙○○均直承「小周」、「小郭」、「小林」、「小陳
    」者即為被告甲○○，是尚無證據足以證明本案尚有其他共犯。
(七)此外，尚有八十八年二月二十六日聯合報、自由時報剪報影本（見偵卷第二八、
    二九頁）在卷可按，被告甲○○、乙○○之犯行堪以認定，應予依法論科。
二、被告甲○○、乙○○乘他人急迫貸以金錢，而取得與原本顯不相當之重利，其既
    有反覆實施之行為，自屬常業之性質，核彼等所為，係犯刑法第三百四十五條常
    業重利罪。其等二人間有犯意之聯絡及行為之分擔，為共同正犯。被告乙○○於
    八十五年間曾因違反著作權法，為原法院判處有期徒刑四月，八十六年二月四日
    判決確定，並於同年五月二十七日易科罰金執行完畢，此有臺灣高等法院檢察署
    刑案紀錄簡覆表在卷可按，五年內再犯本件有期徒刑之罪，應依累犯加重其刑。
    原審予以被告論罪科刑，固非無見，惟查，本件並無證據證明尚有其他共犯，原
    判決逕認年籍不詳綽號「小陳」之成年男子為共犯，即有未合。被告等上訴意旨
    猶執陳詞否認犯罪，雖不足取，惟原判決既有可議，應由本院將原判決撤銷改判
    。爰審酌被告甲○○雖無何前科，素行尚可；被告乙○○曾有違反著作權法之前
    科，素行不佳，均有臺灣高等法院檢察署刑案紀錄表在卷可參；惟犯罪後不思反
    省，猶飾詞狡辯，反覆更改其供述，企圖模糊焦點，毫無悔悟之心，應予嚴懲；
    經營地下錢莊，收取與原本顯不相當之重利，嚴重違反社會秩序；及其犯罪之動
    機、目的、手段及所生危害，而被告乙○○僅係受僱於被告甲○○等一切情狀，
    量處如主文第二、三項所示之刑，以示懲儆。
據上論斷，應依刑事訴訟法第三百六十九條第一項前段、第三百六十四條、第二百九
十九條第一項前段，刑法第二十八條、第三百四十五條、第四十七條，罰金罰鍰提高
標準條例第一條前段，判決如主文。
本案經檢察官王安明到庭執行職務
中      華      民      國    九十一    年      八      月    二十二    日
                              台灣高等法院刑事第七庭
                                  審判長法  官  蘇  隆  惠
                                        法  官  林  瑞  斌
                                        法  官  施  俊  堯
右正本證明與原本無異。
如不服本判決應於收受送達後十日內向本院提出上訴書狀，其未敘述上訴之理由者並
得於提起上訴後十日內向本院補提理由書（均須按他造當事人之人數附繕本）。
                                        書記官  周  素  秋
中      華      民      國    九十一    年     八       月    二十三    日
附錄：本案論罪科刑法條全文
附錄條文：
刑法第三百四十五條
以犯前條之罪為常業者，處五年以下有期徒刑，得併科三千元以下罰金。
